【裁判字號】    95,簡上,9
【裁判日期】    950831
【裁判案由】    竊盜
【裁判全文】
臺灣臺南地方法院刑事判決               95年度簡上字第9號
上  訴  人  台灣台南地方法院檢察署檢察官
被      告  甲○○
                    （現於臺灣臺南戒治所戒治中）
上列上訴人因被告竊盜案件，不服本院九十四年度簡字第二八五
二號中華民國九十四年十一月三十日第一審判決（聲請簡易判決
處刑案號：九十四年度偵字第一二０九五號），提起上訴，及移
送併辦（臺灣臺中地方法院檢察署九十四年度偵字第二００三五
號），本院自為第一審判決如下：
    主  文
原判決撤銷。
甲○○連續於夜間侵入住宅、逾越安全設備、攜帶凶器竊盜，處
有期徒刑壹年。
扣案之開鎖工具壹組（共拾貳支）沒收。
    事  實
一、甲○○基於意圖為自己不法所有之概括犯意，（一）先於民
    國（下同）九十四年八月二十二日晚上十時許，由屋頂之空
    隙，踰越牆垣侵入位於台中市○○區○○路與文山五街口「
    大成雪梨建設」之夜間無人住居之招待所內，竊取丁○○之
    打卡鐘一個、硬碟一個得手，又竊取一台電漿電視時，卻未
    能得手而離去。（二）甲○○心有未甘，又於同年月三十一
    日晚上十時許，以同樣方式再度侵入該「大成雪梨建設」之
    招待所內，竊取上開電將電視一台，得手後逃逸，嗣經警採
    得現場指紋比對後，始循線查知上情。（三）甲○○承上開
    犯意，又於九十四年九月二十六日夜間五時四十分許，攜帶
    其所有可充兇器用之開鎖工具一組（共十二支），踰越乙○○及丙○○夫妻位在臺南縣楠西鄉○○村○○○路八十五巷
    五十六號住處三樓陽台安全設備之落地窗，侵入彼等住宅，
    竊取乙○○及丙○○所有之玉鐲一只、現金新臺幣（下同）
    一萬七千五百元，得手後，適丙○○返家發現，委由鄰居報
    警處理。甲○○旋即逃往臺南縣楠西鄉○○村○○○路八十
    五巷五十二號之空屋內匿藏，經警於同日（二十六日）上午
    十一時十五分許，在該空屋內查獲，並扣得玉鐲一只、現金
    一萬七千五百元及開鎖工具一組。
二、案經臺南縣警察局玉井分局報告臺灣臺南地方法院檢察署檢
    察官聲請簡易判決處刑，及臺中市警察局第四分局報告臺灣
    臺中地方法院檢察署檢察官函送併案審理。
    理  由
一、上開事實迭據被告甲○○於警詢、偵查及本院審理時坦承不
    諱，核與被害人乙○○、曾春明及丁○○、謝智安於警詢時
    指述之情節大致相符，並經證人丁○○於本院證述屬實，且
    有扣案之開鎖工具一組、搜索扣押筆錄、扣押物品目錄表、
    扣押物品收據、贓物認領保管單一紙、現場照片十二張、報
    案三聯單二紙、現場勘查報告二紙、內政部警政署刑事警察
    局九十四年九月十六日刑紋字第0940138102號鑑驗書、九十
    四年十一月九日刑醫字第0940171617號鑑驗書、九十四年日
    出日沒時刻表等附卷可稽。是被告之自白核與事實相符，堪
    信為真實。從而，本件事證明確，被告前開竊盜犯行，均堪
    認定。
二、被告行為後，刑法於九十四年二月二日修正公佈，已於九十
    五年七月一日生效施行，依刑法第二條第一項規定，分別比
    較相關修正之新舊法條後（詳如附表所示），應綜合適用對
    被告有利之修正前舊法之連續犯規定論罪科刑。
三、按扣案開鎖工具一組，共十二支金屬製品，長十三點五公分
    ，短十點三公分，已經本院當庭勘驗明確，有堪驗筆錄可稽
    ，客觀上足以對人造成危險，核屬兇器無誤。又被告第三次
    竊盜犯行之時間係九十四年九月二十五日凌晨五時四十分許
    ，已經被害人丙○○於警詢時指訴明確，而當天日出時間係
    上午五時四十九分，有九十四年日出日沒時刻表在卷可證，
    是被告行竊時尚屬夜間。又上開「大成雪梨建設」之招待所
    ，夜間並無人看守居住注，已經證人丁○○於本院證述屬實
    ，自非住宅或有人居住之建築物。核被告甲○○上揭（一）
    （二）所為，係犯刑法第三百二十一條第一項第二款之踰越
    牆垣加重竊盜罪、（三）之所為，則係犯刑法第三百二十一
    條第一款、第二款、第三款之於夜間侵入住宅、踰越安全設
    備、攜帶凶器加重竊盜罪。被告上開三次之竊盜犯行，均時
    間緊接，各觸犯犯罪構成要件相同之罪名，顯係基於概括之
    犯意而為，應依連續犯之規定，論以刑法第三百二十一條第
    一、二、三款之加重竊盜一罪，並加重其刑。公訴人雖未就
    上揭犯罪事實（一）（二）部分之竊盜犯行提起公訴，惟上
    開部分與經起訴論罪科刑之犯罪事實（三）部分之竊盜犯行
    ，有連續犯之裁判上一罪關係，自為起訴之效力所及，本院
    自得併予審判，附此敘明。
四、原審以被告犯行明確，依法論罪科刑，固非無見。然查本案
    移送併辦部分即犯罪事實欄（一）（二）部分之被告竊盜犯
    行，與上訴人原起訴部分即事實欄（三）部分被告竊盜之犯
    行具有連續犯之裁判上一罪關係，原審未及審酌，尚有未洽
    。檢察官上訴意旨執此而認原判決不當，為有理由，應由本
    院將原判決撤銷改判。爰審酌被告四肢健全具完全之謀生能
    力，竟不思憑己力賺取財物，在短暫之二個月時間內，即犯
    下三起竊盜案件，顯然欠缺法紀觀念，是本院審酌上情，認
    其本案犯行應予重懲，以及被告所竊得物品之價值，犯後坦
    承犯行，態度尚稱良好等一切情狀，量處如主文所示之刑，
    以資懲儆。另扣案開鎖工具一組（共十二支），係被告所有
    ，又為被告供其行竊之犯罪所用之物，均應依修正前刑法第
    三十八條第一項第二款規定，併予宣告沒收。
五、按對於簡易判決之上訴，準用刑事訴訟法第三編第一章及第
    二章之規定，管轄第二審之地方法院合議庭受理簡易判決上
    訴案件，應依通常程序審理，其認案件有刑事訴訟法第四百
    五十二條之情形者，應撤銷原判決，逕依通常程序為第一審
    判決，此為法院辦理刑事訴訟簡易程序案件應行注意事項第
    十四項所明定。本件被告既經判處有期徒刑一年，且未宣告
    緩刑之判決，則公訴人聲請簡易判決處刑中被告所犯之罪，
    顯不合刑事訴訟法第四百四十九條所定得以簡易判決處刑之
    案件，爰依同法第四百五十二條之規定，逕依通常程序為第
    一審判決。
據上論斷，應依刑事訴訟法第四百五十五條之一第一項、第三項
、第四百五十二條、第三百六十九條第一項前段、第三百六十四
條、第二百九十九條第一項前段，修正前刑法第五十六條、刑法
第三百二十一條第一項第一款、第二款、第三款、修正前刑法第
三十八條第一項第二款，判決如主文。
本案經檢察官徐仕瑋到庭職行執務。
中    華    民    國    95    年    8     月    31    日
                刑事第四庭  審判長法 官 宋明中
                                  法 官 朱中和
                                  法 官 陳欽賢
以上正本證明與原本無異。
如不服本判決，應於收受送達後10日內向本院提出上訴書狀（應
附繕本）。
                                 書記官 陳麗雅
中    華    民    國    95    年    9     月    1     日
附錄本案論罪科刑法條全文：
中華民國刑法第321條
（加重竊盜罪）
犯竊盜罪而有左列情形之一者，處 6 月以上、 5 年以下有期徒
刑：
一  於夜間侵入住宅或有人居住之建築物、船艦或隱匿其內而犯
    之者。
二  毀越門扇、牆垣或其他安全設備而犯之者。
三  攜帶兇器而犯之者。
四  結夥三人以上而犯之者。
五  乘火災、水災或其他災害之際而犯之者。
六  在車站或埠頭而犯之者。
前項之未遂犯罰之。


司法院資訊處製作；財團法人民間司法改革基金會備份。
